---
title: "practica_final"
format: html
editor: visual
---

Vamos a utilizar el dataset de semillas que se encuentra aquí: https://archive.ics.uci.edu/ml/datasets/seeds#

Primero vamos a descargarnos el dataset con el siguiente comando:

```{r}
library(tidyverse)
library(dplyr)
df_seeds <- read.table('https://archive.ics.uci.edu/ml/machine-learning-databases/00236/seeds_dataset.txt', col.names =c('area','perimetro','compacto','longitud','anchura','coeficient.asimetria','longitud.ranura','tipo'))
```

#### PREGUNTA 1

¿Cuantas filas y cuantas columnas tiene el dataframe df_seeds?

**Respuesta**:

```{r}
filas<-nrow(df_seeds)
```

```{r}
columnas<-ncol(df_seeds)
```

```{r}
paste("El data frame tiene", filas, "filas y", columnas, "columnas")
```

```{r}
#Columnas del data frame

names(df_seeds)
```

#### PREGUNTA 2

Vamos a convertir en factor la columna tipo. Vamos a reemplazar los números por su correspondiente etiqueta (label). La correspondencia entre el código y el tipo es:

-   1 - Kama
-   2 - Rosa
-   3 - Canadian

Convierte en factor la columna tipo, respetando las etiquetas:

**Respuesta**:

```{r}
#Convierto a factor los valores de la columna tipo.

factor_tipo<-factor(df_seeds$tipo, labels = c("Kama","Rosa","Canadian"))

df_seeds |> mutate(tipo=factor_tipo) -> df_seeds

df_seeds

#df_seeds$tipo <- factor(df_seeds$tipo,labels=c("Kama", "Rosa", "Canadian"))

#df_seeds
```

#### PREGUNTA 3

¿Cual es la media del area de cada uno de los tipos?

**Respuesta**
```{r}

subset_df_Kama <- df_seeds[,c("tipo", "area")] %>% filter(tipo=="Kama")
#subset_df_Kama
subset_df_Rosa <- df_seeds[,c("tipo", "area")] %>% filter(tipo=="Rosa")

subset_df_Canadian <- df_seeds[,c("tipo", "area")] %>% filter(tipo=="Canadian")

promedio_Kama<-round(mean(subset_df_Kama$area),2)
promedio_Rosa<-round(mean(subset_df_Rosa$area),2)
promedio_Canadian<-round(mean(subset_df_Canadian$area),2)

paste("El promedio de las áreas del tipo Kama es de:",promedio_Kama )
paste("El promedio de las áreas del tipo Rosa es de:",promedio_Rosa )
paste("El promedio de las áreas del tipo Canadian es de:",promedio_Canadian)
```

#### PREGUNTA 4

¿Como se llama el siguiente tipo de gráfico?. ¿Qué representa la línea del centro de la caja?

```{r}
ggplot(df_seeds, aes(x=tipo, y=area)) + geom_boxplot()
```

**Respuesta**: '' Diagrama de cajas. La línea representa la mediana (Q2)

#### PREGUNTA 5

¿Como pintarías un diagrama de puntos (o scatterplot) con ggplot con las siguientes características? - En el eje X la variable compacto - En el eje Y la variable area - Cada tipo de semilla debería tener un color diferente

**Respuesta**:

```{r}
library(ggplot2)

ggplot(df_seeds,aes(x=compacto, y=area,color=factor_tipo))+geom_point()+ggtitle("Compacto vs. Área")



```

#### PREGUNTA 6

¿Qué hace la siguiente línea?:

```{r}
df_seeds |> mutate(is_kama = tipo=='Kama') -> df_seeds

df_seeds
```

**Respuesta**: '' mutate() agrega nuevas columnas al final de un conjunto de datos. En este caso, crea la nueva columna "is_kama" y devuelve un booleano si la columna "tipo" =="Kama".

#### PREGUNTA 7

Vamos a dividir el conjunto de datos en test y training porque vamos a entrenar un modelo que me permita diferenciar si una semilla es de tipo Kama o no. ¿Por qué es aconsejable dividir el dataset en los grupos de train y test?

```{r}
set.seed(123) # Este set.seed hace que a todos nos generen los mismos número aleatorios
idx <- sample(1:nrow(df_seeds), 0.7*nrow(df_seeds))
df_seeds_train <- df_seeds[idx,]
df_seeds_test <- df_seeds[-idx,]
```

**Respuesta**: '' Con fin de encontrar el modelo que mejor encaje con los datos que se están observando, es mejor dividir lo datos observados en dos categorías: train y testing.

Un grupo, con entre el 70% y 80% de los datos que se utilizará para entrenar el modelo. Lo llamaremos dataframe de training.

El resto de datos lo utilizaremos para evaluar la calidad del modelo. Son datos que no ha visto nuestro modelo 1y por tanto nos muestra como de bien o mal predicirá con datos nuevos

#### PREGUNTA 8

Vamos a crear un modelo para realizar una clasificación binaria, donde le pasaremos como entrada las columnas: area, perimetro, compacto, longitud, coeficient.asimetria y longitud.ranura

¿Qué tipo de algoritmo o modelo debería usar?

**Respuesta**: Un algoritmo de clasificación binaria común para problemas con características numéricas es una regresión logística. Sin embargo, también podría considerar otros algoritmos como una red neuronal artificial o un árbol de decisión. Es importante evaluar varios modelos y elegir el que tenga la mejor precisión en sus datos de entrenamiento y prueba.

#### PREGUNTA 9

Crea un modelo que me permita clasificar si una semilla es de tipo Kama o no con las siguientes columnas: area, perimetro, compacto, longitud, coeficient.asimetria, longitud.ranura

**Respuesta**:

```{r}
model <- glm(df_seeds_train, formula=is_kama~area+perimetro+compacto+longitud+coeficient.asimetria+longitud.ranura, family='binomial')
```

#### PREGUNTA 10

Si usamos un umbral de 0 en la salida del modelo (lo que equivale a probabilidad de 0.5 cuando usamos el predict con type='response') ¿Cuales son los valores de precisión y exhausitividad?

**Respuesta**" Precision: 0.95 Exhaustividad: 1"


#### PREGUNTA 11

¿Qué están haciendo las siguientes líneas?

```{r}
set.seed(123)
cl<-df_seeds |> select(area,perimetro,compacto,longitud,anchura,coeficient.asimetria,longitud.ranura) |> kmeans(3)
table(real=df_seeds$tipo,cluster=cl$cluster)
```


**Respuesta**: 'Estamos seleccionando varias columnas para realizar una clusterización por kmeans. El resultado son 3 clusteres que comparamos con el tipo original del dataframe'
